【裁判字號】    98,交聲,38
【裁判日期】    980225
【裁判案由】    違反道路交通管理處罰條例聲明異議
【裁判全文】
臺灣士林地方法院交通事件裁定          98年度交聲字第38號
原處分機關  交通部公路總局臺北區監理所蘆洲監理站
異  議  人  乙○○
即受處分人
上列受處分人因違反道路交通管理處罰條例案件，對於交通部公
路總局臺北區監理所蘆洲監理站於民國97年12月24日所為處分：
（原處分案號：北監蘆字第裁46-AEX346998號），聲明異議，本
院裁定如下：
    主  文
異議駁回。
    理  由
一、按汽車行駛至交岔路口，其行進、轉彎，應遵守燈光號誌或
    交通指揮人員之指揮；另交岔路口因特殊需要另設有標誌、
    標線者，並應依其指示行車，道路交通安全規則第102 條第
    1 項第1 款、第11款分別定有明文；次按，汽車駕駛人，行
    經有燈光號誌管制之交岔路口闖紅燈者，處新臺幣（下同）
    1,800 元以上5,400 元以下，並記違規點數3 點，道路交通
    管理處罰條例第53條第1 項、第63條第1 項第3 款分別定有
    明文。
二、原處分意旨略以：異議人即受處分人乙○○騎乘車號JA9-17
    2 號普通重型機車，於民國97年12月5 日16時19分許，行經
    文湖街與內湖路1 段91巷路口時，該文湖街上之交通號誌已
    轉換為紅燈，受處分人卻未於停止線前停止而逕予違規穿越
    路口左轉至內湖路1 段91巷，經巡邏行經該處之臺北市政府
    警察局內湖分局西湖派出所員警甲○○發現其違規事實，乃
    予以攔停掣單舉發，以受處分人有違反前揭道路交通管理處
    罰條例第53條及第63條第1 項第3 款規定之行為掣發97年12
    月5 日北市警交字第AEX346998 號舉發違反道路交通管理事
    件通知單予以舉發，嗣受處分人於舉發通知單上所載之應到
    案日期前向原處分機關提出申訴，經原處分機關函請舉發機
    關調查結果，仍認受處分人有上開違規行為，原處分機關乃
    依前揭道路交通管理處罰條例第53條第1 項及違反道路交通
    管理事件統一裁罰基準表等規定，於97年12月24日以北監蘆
    字第裁46-AEX3469 98 號裁決書裁處1,800 元罰鍰，且依同
    條例第63條第1 項第3 款規定並予記受處分人違規點數3 點
    。
三、聲明異議意旨略以：受處分人於前揭時間確有行經該路段，
    惟並沒有違規闖越紅燈之情事等語。經查：
  (一)受處分人騎乘上開車輛於前揭時間行經上開路口乙節，為受
    處分人所不否認，先予認定。
  (二)受處分人雖否認於號誌顯示為紅燈時闖越路口左轉，惟此業
    經證人即舉發員警甲○○於本院調查中證稱：當時其騎乘警
    用機車巡邏沿途簽巡邏箱，行經內湖路1 段91巷口時，見受
    處分人騎乘前開機車從文湖街左轉內湖路1 段91巷口，當時
    其行進方向為綠燈，受處分人騎乘機車從其前方左轉，依其
    行進方向之號誌顯示，受處分人應遵循之號誌應為紅燈，其
    發現受處分人違規後隨即追上前攔停，所以之後忘記去下一
    個巡邏箱簽到等語（見本院98年2 月17日訊問筆錄第2 、3
    頁），並有違規地點號誌照片及證人甲○○當日巡邏路線及
    簽到表在卷可稽，應堪認定。
  (三)受處分人雖請求調取該路口之監視錄影帶證明當時之號誌情
    形，惟依證人甲○○所提出現場號誌照片顯示，監視器所設
    置之地點及其拍攝方向係由內湖路1 段91巷內往巷口拍攝，
    無法拍攝到受處分人行進方向及號誌，此亦為受處分人所不
    爭執，是應無再行調取監視錄影帶勘驗之必要，亦附此說明
    。
  (四)又本件雖無採證照片，惟員警對於取締交通違規時是否拍照
    存證，要係取締方法之問題，尚非法定課罰之要件，不影響
    本件違規行為之認定。本件受處分人確有前開違規行為，業
    經論述如前，是受處分人尚不得以本件無採證照片即主張無
    違規事實。
四、綜上所述，受處分人確有在前揭時、地，行經有燈光號誌管
    制之交岔路口闖紅燈之違規行為，從而原處分機關依道路交
    通管理處罰條例第53條第1 項、第63條第1 項第3 款之規定
    ，裁處受處分人1,800 元罰鍰，並記違規點數3 點，核無違
    誤，本件受處分人之異議無理由，應予駁回。
據上論斷，應依道路交通案件處理辦法第19條，裁定如主文。
中    華    民    國    98    年    2     月    25    日
                  交通法庭法  官  黎惠萍
以上正本證明與原本無異。
如不服本裁定應於送達後5日內向本院提出抗告狀。
                          書記官  夏珍珍
中    華    民    國    98    年    2     月    25    日


司法院資訊處製作；財團法人民間司法改革基金會備份。
